---
title: "Projektseminar"
subtitle: "Beginn der Datenanalyse und Q&A"
title-slide-attributes:
  data-background-image: ../../images/background_dark_red.svg
  data-background-size: cover
  data-background-opacity: ".5"
  data-background-color: "#041E42"
author: 
  - name: Julius Klingelhoefer 
    url: https://twitter.com/klingelhoefer_j/
    affiliation: Juniorprofessur für Kommunikationswissenschaft
    affiliation-url: https://www.kommunikationswissenschaft.rw.fau.de/julius-klingelhoefer/
date: "`r Sys.Date()`" 
date-format: "DD.MM.YYYY"
format:
  revealjs:
    include-in-header: ../eventlistener.html
    width: 1920
    height: 1080
    menu: false
    toc: true
    toc-depth: 1
    toc-title: "Inhalt"
    auto-animate-duration: 0.5
    auto-animate-easing: ease-in-out
    transition: slide
    background-transition: fade
    transition-speed: fast
    theme: [../slidetheme.scss]
    fontsize: 5em
    #template-partials:
    slide-number: c
    chalkboard:
      buttons: false
      theme: whiteboard
    preview-links: auto
    logo: ../../images/logo.svg
    link-external-icon: true
    link-external-newwindow: true
    link-external-filter: '^(?:http|https):\/\/klingelhoefer.github.io'
    resources: 
      - "kendal-unsplash.jpg"
    #footer: "[Projektseminar 22/23](https://github.com/klingelhoefer/Projektseminar-Winter-2022-23)"
comments:
  hypothesis: 
    theme: clean
execute:
  echo: true
filters: 
  - ../bg_style.lua
bibliography: references.bib
csl: ../apa.csl
editor_options: 
  chunk_output_type: console
---

# Wilkommen zurück! {.celebrate}

# Housekeeping🧹

-   Wenn Sie `Binder` verwenden, jetzt starten.

# Codebuch

📖📈

## `labelled`-Package

-   Paket, um Beschreibungen und Werte für Variablen festzulegen

-   Orientiert sich am SPSS- oder STATA-Format (vgl. `haven-package`)

-   Wir können damit:

    -   Ein Codebuch von Hand schreiben

    -   Codebücher importieren

    -   Codebücher exportieren

    -   uvm!

-   Es gibt ein [Cheat-Sheet](https://github.com/larmarange/labelled/raw/main/cheatsheet/labelled_cheatsheet.pdf)

## Variablen & Werte benennen

```{r}
#| echo: false
if (file.exists("study/data/data_long.Rda")) {
    base::load("study/data/data_long.Rda")}
if (file.exists("../../study/data/data_long.Rda")) {
    base::load("../../study/data/data_long.Rda")}
if (!require("pacman")) install.packages("pacman")
pacman::p_load(
  tidyverse,
  dplyr, # loading dplyr again to avoid masking issues
  janitor,
  renv,
  readxl,
  lubridate,
  svglite,
  svgtools,
  knitr,
  kableExtra,
  jtools,
  sjmisc,
  sjPlot,
  labelled,
  xlsx
  )

```

Variable:

```{r}
dl_raw = dl_raw  %>% 
    set_variable_labels(id = "ID: ID Variable")
```

Wert:

```{r}
dl_raw = dl_raw %>% 
    set_value_labels(probe_num = c("Probe 1" = 1, 
                                   "Probe 2" = 2, 
                                   "Probe 3" = 3, 
                                   "Probe 4" = 4, 
                                   "Probe 5/EOD" = 5)
    )
```

Alternativen:

-   Codebuch einlesen, z. B. von SoSciSurvey zur Verfügung gestellt

-   Schon belabelten Datensatz einlesen, z. B. im SPSS-Format mit `haven`

## Labels ansehen

```{r}
var_label(dl_raw$id)

val_labels(dl_raw$probe_num)
```

## Der belabelte Datensatz

-   Steht Ihnen jetzt auf Teams zur Verfügung

-   Ebenso ein Codebuch als .xlsx-Datei

## Codebuch exportieren (Beispiel)

```{r}
variable = colnames(dl_raw)
label = as.character(var_label(dl_raw))
v = val_labels(dl_raw)

values = NULL
for (i in 1:length(v)){
    values[i] = paste(paste(v[[i]], "=", names(v[[i]])), collapse = " / ")
}

codebook = data.frame(variable, label, values)
codebook[3,][1]; codebook[3,][2]; codebook[3,][3]
```

## Warum ein Codebuch?

-   Open Science

-   Eigene Dokumentation

# Live-Coding / Q&A {.coding}

💻

# Fragen? {.questions}
