---
title: "Projektseminar"
subtitle: "Datenaufbereitung IV & Annahmen"
title-slide-attributes:
  data-background-image: ../../images/background_dark_red.svg
  data-background-size: cover
  data-background-opacity: ".5"
  data-background-color: "#041E42"
author: 
  - name: Julius Klingelhoefer 
    url: https://twitter.com/klingelhoefer_j/
    affiliation: Juniorprofessur für Kommunikationswissenschaft
    affiliation-url: https://www.kommunikationswissenschaft.rw.fau.de/julius-klingelhoefer/
date: "`r Sys.Date()`" 
#date-format: "DD.MM.YYYY"
format:
  revealjs:
    include-in-header: ../eventlistener.html
    width: 1920
    height: 1080
    menu: false
    toc: true
    toc-depth: 1
    toc-title: "Inhalt"
    auto-animate-duration: 0.5
    auto-animate-easing: ease-in-out
    transition: slide
    background-transition: fade
    transition-speed: fast
    theme: ../slidetheme.scss
    fontsize: 5em
    #template-partials:
    slide-number: c
    chalkboard:
      buttons: false
      theme: whiteboard
    preview-links: auto
    logo: ../../images/logo.svg
    #footer: "[Projektseminar 22/23](https://github.com/klingelhoefer/Projektseminar-Winter-2022-23)"
comments:
  hypothesis: 
    theme: clean
execute:
  echo: true
filters: 
  - ../bg_style.lua
bibliography: references.bib
csl: ../apa.csl
editor_options: 
  chunk_output_type: console
---

# Erhebungs-Updates

![](https://cdn.vox-cdn.com/thumbor/6WUQ-FozHdnzwKN7t31bJWPbdxI=/0x0:900x500/1400x1050/filters:focal(450x250:451x251)/cdn.vox-cdn.com/uploads/chorus_asset/file/6438793/this-is-fine.jpg){fig-align="center" width="933"}

```{r}
#| echo: false
#| output: FALSE

base::ifelse(file.exists("compliance_overview.R"),
             base::source(file = "compliance_overview.R"),
             base::source(file = "../../compliance_overview.R"))

```

## Compliance I {auto-animate="T"}

```{r}
#| fig.height: 6
#| fig.width: 20
ggplotly(daily_plot)
```

Stand `r paste(Sys.time())`

## Compliance II {auto-animate="T"}

```{r}
#| echo: false
#| fig.height: 30
#| fig.width: 20
ggplotly(fillout_plot)
```

Stand `r paste(Sys.time())`

## Von Ihnen #2

-   Wie lief es bei der Rekrutierung?

-   Welche Maßnahmen haben Sie durchgeführt und welche waren erfolgreich?

# Throwback zur letzten Woche

## Live-Coding-Session

💻

```{=html}
<!--# Führen Sie Analysen zur Compliance durch

1.  Finden Sie heraus, wie hoch die durchschnittliche Compliance ist. Dabei zählen nur Situations- und Tagesabschlussfragebögen

2.  Stellen Sie die Compliance tabellarisch und/oder grafisch dar 

3.  Identifizieren Sie Personen, die die Vorbefragung möglicherweise unaufmerksam ausgefüllt haben, da sie zu schnell waren (`time_rsi`)

4.  Optionale Bonusaufgabe: Treffen Sie eine Vorhersage darüber, wie viele Personen a) die mindest-compliance für die Belohnung erreichen weden und b) eine compliance von \>= .75 erreichen -->
```
## Gemeinsame Besprechung der Compliance-Berechnung
💻


# Mehrebenenanalyse: Refresher

## Back to the Basics

-   In der Realität (fast) überall komplexe **hierarchische Strukturen**:

    -   (L1 geschachtelt in L2)

-   Vernachlässigung von Mehrebenenstruktur kann falsche Aussagen produzieren

-   Mehrebenenalyse

    -   Kontrolliert und modelliert Abhängigkeit

    -   Ermöglicht die Untersuchung des **Zusammenwirkens verschiedener Ebenen**

-   Mehrebenenmodelle: konzeptionelle Erweiterung der (linearen) Regression:

    -   statt OLS: (Restricted) Maximum Likehood-Schätzung

    -   Großteil der Annahmen gleich wie OLS-Regression

## Überprüfung der Annahmen

```{r}
#| echo: false

dl = dl %>% 
  rowwise() %>% 
  mutate(
    disco_i = mean(c_across(disco_1:disco_5), na.rm = T),
    motivation_i = mean(c_across(motivation_distraction:motivation_social), na.rm = T),
    .before = "probe_time"
  ) %>% 
  ungroup()


```

Mit dem `performance`-Package[^1]:

[^1]: Achtung: Die Beispieldaten sind noch nicht bereinigt

Übersicht über alle Tests:

```{r}
#|eval: false
m0_disco = dl %>% lmer(disco_i ~ 1 + (1 | id), data = ., REML = FALSE)
plot_check = m0_disco %>% performance::check_model()
```

## Linearität

::: columns
::: {.column width="50%"}
```{r}
diagnostics = m0_disco %>% 
  performance::check_model()

lin = diagnostics$NCV %>%
  ggplot(aes(x, y)) +
  geom_point() +
  geom_abline(
    slope = 0, intercept = 0, linetype = "dashed",
    color = "red"
  ) +
  geom_smooth() +
  labs(
    x = "Fitted values", y = "Residuals",
    title = "Linearity"
  ) +
  theme_pubr()

```
:::

::: {.column width="50%"}
```{r}
#| echo: false
lin
```
:::
:::

## Normalverteilung der Residuen

```{r}
plot(performance::check_normality(x = m0_disco, type = "qq"))
```

## Heteroskedastizität

```{r}
plot(performance::check_heteroscedasticity(m0_disco))
```

## Outlier

```{r}
m0_disco %>% performance::check_outliers() %>% plot()
```

# Fragen?

# Arbeitsauftrag

1.  Suchen Sie sich eine für Ihre Analysen zentrale abhängige Variable heraus
2.  Betrachten Sie die Verteilung der Variablen und die Annahmen anhand des Nullmodells
3.  Überprüfen und Interpretieren Sie graphisch die Annahmen
4.  Bitte rechnen Sie noch **keine Modelle mit Prädiktoren, bis die Erhebung abgeschlossen ist**
